臺灣高等法院高雄分院刑事判決　　　　94年度上訴字第1304號
上　訴　人　臺灣屏東地方法院檢察署檢察官
被　　　告　甲○○
上列上訴人因被告違反毒品危害防制條例案件，不服臺灣屏東地
方法院94年度訴字第360 號中華民國94年7 月15日第一審判決（
起訴案號：臺灣屏東地方法院檢察署94年度毒偵字第797 號），
提起上訴（併案案號：臺灣屏東地方法院檢察署94年度毒偵字第
2332號，臺灣高雄地方法院檢察署94年度毒偵字第7296號），本
院判決如下：
    主  文
原判決撤銷。
甲○○連續施用第一級毒品，處有期徒刑壹年貳月；扣案之針筒
貳支均沒收。又連續施用第二級毒品，處有期徒刑陸月。應執行
有期徒刑壹年陸月；扣案之針筒貳支均沒收。
    事  實
一、甲○○前因施用毒品案件，經本院以92年度毒聲字第473 號
    裁定送臺灣屏東看守所附設勒戒處所觀察、勒戒後，經評定
    認為有繼續施用毒品之傾向，經本院以93年度毒聲字第347
    號裁定令入戒治所施以強制戒治，嗣因強制戒治期間業已逾
    6 個月以上，且戒治處成效合格，經評定認無繼續強制戒治
    之必要，於民國94年3月8日釋放出所，竟不知戒除毒癮，於
    前開強制戒治期滿釋放後5 年內，復基於施用第一級毒品海
    洛因之概括犯意，自94年3月15日某時起，至同年8月20日12
    時許，在屏東市中山公園廁所內及高雄縣鳳山市○○路吉星
    釣蝦場廁所內，將海洛因摻水以針筒注射血管之方式，連續
    施用海洛因多次；並基於施用第二級毒品甲基安非他命之概
    括犯意，於94年3月15日某時及同年月18日上午9時許，在屏
    東市中山公園廁所內，同年6 月27日約19時許回溯72小時內
    同一釣蝦場內，以甲基安非他命放入玻璃器皿，以火燒烤成
    煙霧吸食之方式，連續施用甲基安非他命3 次。嗣經警於94
    年3 月18日13時30分許，在屏東縣高樹鄉高樹村南興市場25
    號搜索查獲，並扣得其所有預備供注射海洛因所用之針筒2
    支；於同年6 月27日採尿送驗後查獲；同年8 月21日凌晨1
    時33分許，在高雄市○○路與渤海街交岔口為警查獲。
二、案經屏東縣警察局潮州分局、內埔分局報告臺灣屏東地方法
    院檢察署檢察官偵查起訴及移送併辦；高雄市政府警察局新
    興分局報告臺灣高雄地方法院檢察署檢察官移送併辦。
    理  由
一、被告甲○○對本件連續施用第一級毒品海洛因及於94年3 月
    15日某時及同年月18日上午9 時許，在屏東市中山公園廁所
    內連續施用第二級毒品甲基安非他命2 次等犯行均分別於警
    訊、偵查或原審審理中坦承不諱，並有扣案被告所有預備供
    施打海洛因所用針筒2 支可稽。且被告於94年3 月18日15時
    25分許及同年6 月27日約19時許，經警採集其尿液送驗結果
    ，呈甲基安非他命及嗎啡陽性反應，此均有臺灣檢驗科技股
    份有限公司濫用藥物尿液檢驗報告2 張附卷可稽（見94年度
    毒偵字第797 號卷第19頁、警三卷第5 頁）。又同年8 月21
    日時許所採被告尿液有嗎啡陽性反應，亦有高雄市立凱旋醫
    院濫用藥物尿液檢驗報告1 張（見警二卷第5 頁）可稽，堪
    認被告自白與事實相符，其此部分犯罪事實，事證明確，應
    堪認定。
二、被告於警訊中否認有於94年6 月27日約19時許回溯72小時內
    ，在前揭吉星釣蝦場內，施用甲基安非他命，辯稱：伊並無
    施用甲基安非他命之習慣，伊因常在該釣蝦場廂房內，看不
    詳男子阿明吸食，可能係因吸食二手煙，尿液才會檢出甲基
    安非他命陽性反應云云。按於吸食毒品者之旁，同時吸入該
    吸食者燃燒之藥物所排出之氣體（即俗稱二手煙），能否在
    尿液中檢驗出甲基安非他命反應，依法務部調查局檢驗甲基
    安非他命之經驗，認為除非係長期共處於空間狹小之密閉式
    室內，並故意大量吸入該氣體，否則不致於尿液中代謝出安
    非他命及嗎啡反應，此有該局82年10月1 日82陸 (一)字 第
    8209712 號、82年8 月6 日發一字第4153號、發技一字第19
    60號函示綦詳。依被告所辯，其並無吸食甲基安非他命之習
    慣，則其縱在旁看阿明吸食甲基安非他命，亦無故意大量吸
    入之可能，且尿液甲基安非他命陽性之判定標準為甲基安非
    他命500ng/ml且安非他命大於等於200ng/ml，被告此次經警
    採集之尿液經檢出甲基安非他命確認濃度為1871ng /ml，安
    非他命確認濃度為652ng/ml，顯已超出確認標準甚多，此有
    上開高雄市立凱旋醫院濫用藥物尿液檢驗報告1 份在卷可按
    ，被告所辯顯無足採，其此部分犯罪事實亦足認定。
三、被告前因施用毒品案件，經本院以92年度毒聲字第473 號裁
    定送臺灣屏東看守所附設勒戒處所觀察、勒戒後，經評定認
    為有繼續施用毒品之傾向，經本院以93年度毒聲字第347 號
    裁定令入戒治所施以強制戒治，嗣因強制戒治期間業已逾6
    個月以上，且戒治處成效合格，經評定認無繼續強制戒治之
    必要，於94年3月8日釋放出所，此有臺灣高等法院被告前案
    紀錄表及臺灣屏東地方法院檢察署刑案資料查註資料紀錄表
    各1份在卷可憑。是被告於強制戒治執行完畢後5年內，再犯
    本件施用第一、二級毒品之犯行，事證明確，洵堪認定。
四、查海洛因、甲基安非他命分別係毒品危害防制條例第2條第2
    項第1款、第2款所稱之第一級毒品及第二級毒品，依法不得
    持有、施用。核被告甲○○所為，係犯毒品危害防制條例第
    10條第1項施用第一級毒品罪及同條第2項施用第二級毒品罪
    。被告持有第一級毒品海洛因及第二級毒品安非他命之低度
    行為，為施用之高度行為所吸收，不另論罪。又被告先後多
    施用第一級毒品海洛因及第二級毒品甲基安非他命之犯行，
    均時間緊接、所犯構成要件相同，顯係基於概括犯意反覆為
    之，為連續犯，均應依刑法第56條規定，分別論以一罪，並
    各加重其刑。又起訴書雖僅記載被告於94年3 月15日及18日
    施用第一、二級毒品之犯罪事實，惟併案其餘部分之犯罪事
    實既與此部分有連續犯之裁判上一罪關係，自為起訴效力所
    及，本院應併予審判，附此敘明。原審認被告施用第一、二
    級毒品犯行明確，予以論科，固非無見。惟其就併案審理之
    犯罪事實未及審判，尚有未洽。檢察官執此提起本件上訴，
    應有理由，原判決應予撤銷改判。爰審酌被告前因施用毒品
    犯行，經觀察、勒戒及強制戒治後，仍故態復萌，無視於毒
    品對於自身健康之戕害及國家對於杜絕毒品犯罪之禁令，且
    一再為警查獲，仍繼續施用毒品不輟，惡性非輕，並審酌施
    用毒品之次數，施用毒品之時間，坦承大部分犯行態度尚可
    等一切情狀，量處如主文第2 項所示之刑，並依法定其應執
    行之刑。扣案之針筒2 支，係被告所有預備供其施用海洛因
    所用之物，業據被告供承在卷，均應依刑法第38條第1 項第
    2 款之規定，併予宣告沒收。
五、被告經合法傳喚，無正當理由不到庭，爰依刑事訟訴法第37
    1 條，不待其陳述，逕行判決，附此敘明。
據上論斷，應依刑事訴訟法第369 條第1 項前段、第371 條、第
364 條、第299 條第1 項前段，毒品危害防制條例第10條第1 項
、第2 項，刑法第11條、第56條、第51條第5 款、第38 條 第1
項第2 款，判決如主文。
本案經檢察官林應華到庭執行職務。
中　　華　　民　　國　　94　　年　　10　　月　　31　　日
                  刑事第八庭    審判長法  官  洪慶鐘
                                      法  官  李淑惠
                                      法  官  蔡國卿
以上正本證明與原本無異。
施用第二級毒品部分不得上訴。
其餘部分如不服本判決，應於判決送達後10日內向本院提出上訴
書狀，其未敘述上訴理由者，並得於提起上訴後10日內向本院補
提理由書狀（均須按他造當事人之人數附繕本）「切勿逕送上級
法院」。
中　　華　　民　　國　　94　　年　　10　　月　　31　　日
　　　　　　　　　　　　　　　　　　　書記官  翁心欣
附錄本判決論罪法條
毒品危害防制條例第10條
施用第一級毒品者，處 6 月以上 5 年以下有期徒刑。
施用第二級毒品者，處 3 年以下有期徒刑。
